【裁判字號】    97,抗,198
【裁判日期】    970730
【裁判案由】    拍賣抵押物
【裁判全文】
臺灣板橋地方法院民事裁定               97年度抗字第198號
抗  告  人  乙○○
代  理  人  甲○○
相  對  人  大眾商業銀行股份有限公司
法定代理人  丙○○
以上抗告人因與相對人間拍賣抵押物事件，對於中華民國97年6
月16日本院97年度拍字第1313號裁定提起抗告，本院裁定如下：
    主  文
抗告駁回。
抗告程序費用由抗告人負擔。
    理  由
一、按扺押權人，於債權已屆清償期而未清償者，得聲請法院拍
    賣抵押物，就其賣得價金而受清償，民法第873 條第1 項定
    有定有明文。是抵押權人依此項規定聲請拍賣抵押物係屬非
    訟事件，法院所為准駁之裁定，無確定實體法上法律關係存
    否之性質，於債權及抵押權之存否無既判力，故袛須其抵押
    權已經依法登記，且債權已屆清償期而未受清償，法院即應
    為准許拍賣抵押物之裁定，至對於此項法律關係有爭執之人
    ，程序聲明其爭執，並據為廢棄拍賣抵押物裁定之理由（最
    高法院51年10月8 日民刑庭總會決議(三)參照）。
二、本件相對人主張抗告人於民國97年1月3日以原裁定附表所示
    不動產為抗告人及第三人即關係人李淑華向相對人所負債務
    之擔保，設定最高限額新臺幣（下同）18,000,000元之抵押
    權，且經依法登記在案。茲抗告人及第三人即關係人李淑華
    對相對人負債14,910,508元，已屆清償期而未為清償，為此
    聲請准予拍賣抵押物。有相對人提出之他項權利證明書、不
    動產登記簿謄本、抵押權設定契約書、不動產擔保借據合約
    、其他特約事項等影本為證，原法院據以准許相對人拍賣抵
    押物之聲請，即無不當。抗告意旨略以：抗告人於97年3 月
    24日遭警方以涉嫌「殺人罪」羈押禁見至今，完全斷絕對外
    通信並包括繳付款項，故抗告人遲延繳納上述款項顯屬不可
    歸責。而抗告人之代理人亦於97年5 月21日致函相對人，請
    求延緩至遲97年7 月底抗告人獲釋或解除收押禁見，自會正
    常繳款，經相對人主動於97年6 月中旬致電給第三人即關係
    人李淑華表示同意，並同意在此期間內不進行拍賣程序。惟
    相對人仍聲請為本件拍賣，於抗告人遭收押禁見期間，兩造
    間債務及約定尚難釐清之際，倘法院准予進行拍賣程序，恐
    造成相對人損失慘重等語。依首開說明，抗告人自應就民事
    爭執事項，另向執行法院聲明異議、聲請延緩執行或另行提
    起訴訟，以求解決，茲乃提起抗告，請求廢棄原裁定，不能
    謂有理由。
三、據上論結，本件抗告為無理由，依非訟事件法第46條、第21
    條第2 項，民事訴訟法第495 條之1 第1 項、第449 條第1
    項、第78條，裁定如主文。
中    華    民    國    97    年    7     月    30    日
                  民事第一庭審判長法  官  李世貴
                                  法  官  黃若美
                                  法  官  黃信滿
以上正本係照原本作成。
如不服本裁定，僅得於收受本裁定正本送達後10日內，以適用法
規顯有錯誤為理由，向本院提出再抗告狀，（須附繕本一份及繳
納再抗告裁判費新台幣1,000 元），經本院許可後紿可再抗告。
中    華    民    國    97    年    7     月    31    日
                                  書記官  林月蓉


司法院資訊處製作；財團法人民間司法改革基金會備份。
